【裁判字號】    97,易,490
【裁判日期】    970813
【裁判案由】    竊盜
【裁判全文】
臺灣彰化地方法院刑事判決               97年度易字第490號
公  訴  人  台灣彰化地方法院檢察署檢察官
被      告  丙○○
上列被告因竊盜案件，經檢察官聲請簡易判決處刑（97年度偵字
第11226號），本院員林簡易庭認不宜逕以簡易判決處刑，簽移
改依通常程序審理，判決如下：
    主  文
丙○○竊盜，累犯，處有期徒刑肆月，如易科罰金，以新台幣壹
仟元折算壹日。
    事  實
一、丙○○前因竊盜案件，經本院以94年度易字1523號判決判處
    有期徒刑7月確定，於民國96年2月15日入監服刑，嗣經減刑
    為3月又15日，於96年7月16日縮刑期滿執行完畢。詎不知悔
    改，於96年11月13日15時30分許，在彰化縣埔鹽鄉○○村○
    ○路2巷28之1號前，見乙○○所有之車牌號碼KPA-551號重
    型機車（下稱該機車）之鑰匙未取下，竟意圖為自己不法之
    所有，徒手竊取該機車得手。嗣經乙○○報案後，始循線查
    獲上情。
二、案經彰化縣警察局溪湖分局移送台灣彰化地方法院檢察署檢
    察官聲請簡易判決處刑。
    理  由
一、按被告以外之人於審判外之言詞或書面陳述，除法律有規定
    者外，不得作為證據。被告以外之人於偵查中向檢察官所為
    之陳述，除顯有不可信之情況者外，得為證據。被告以外之
    人於審判外之陳述，雖不符前4條之規定，而經當事人於審
    判程序同意作為證據，法院審酌該言詞陳述或書面陳述作成
    時之情況，認為適當者，亦得為證據。當事人、代理人或辯
    護人於法院調查證據時，知有第159條第1項不得為證據之情
    形，而未於言詞辯論終結前聲明異議者，視為有前項之同意
    。刑事訴訟法第159條第1項、第159條之1第2項、第159條之
    5分別定有明文。證人甲○○、乙○○、蔡春賀於警詢中之
    陳述，雖屬被告以外之人於審判外之言詞陳述，然因被告未
    於言詞辯論終結前聲明異議，本院復審酌該言詞陳述係由證
    人出於自由意識而陳述，並無非法取證之情況，依刑事訴訟
    法第159條之5之規定，認上開證人於警詢之陳述，得採為認
    定本件犯罪事實所憑之證據。另證人甲○○、乙○○、蔡春
    賀於偵查中向檢察官所為證述，雖係被告以外之人於審判外
    之言詞陳述，為傳聞證據，然其等於偵查中向檢察官所為證
    述，均經具結，且本院審酌該等言詞陳述均係出於證人自由
    意識下所為之陳述，其等於偵查中之證詞，亦無顯有不可信
    之情況，依刑事訴訟法第159條之1第2項規定，均得採為認
    定本件犯罪事實所憑之證據，合先敘明。
二、訊據被告丙○○於本院準備程序時辯稱伊所騎走之機車係伊
    自己之機車，嗣於本院審理時坦承於上開時地騎走前開機車
    ，惟矢口否認有何竊盜之犯行，辯稱：伊喝醉酒騎錯車云云
    。經查，上開事實業據證人甲○○、乙○○於警詢、偵查中
    證述明確（96年11月13日、21日警詢筆錄、96年12月20日偵
    查筆錄），且經被告坦承，被告竊取上開機車一情可堪認定
    。被告辯稱伊喝醉酒騎錯車，惟被告竊取之機車為黑色重型
    機車，有彰化縣警察局車輛協尋電腦輸入單可佐，而被告於
    警詢時供稱伊機車為紅色輕型機車，於偵查中竟稱係黃色機
    車，前後反覆不一，惟均與被害人之機車顏色不同，是2輛
    機車外型差異甚大，誤認之可能性極微，且被告尚能騎乘機
    車上路，足見其意識仍屬清醒，是被告辯稱伊酒醉而誤騎他
    人機車等語，應係卸責之詞，無可採信。又該機車於96年11
    月14日21時30分許在彰化縣溪湖鎮○○路青宅巷20號前空地
    為蔡春賀所尋獲一情，業據證人蔡春賀於警詢、偵查中證述
    綦詳，是被告另辯稱事後有將機車騎回去原地對面云云，亦
    與事實不符。此外復有贓物認領保管單、查證照片2紙附卷
    可參。本件事證明確，被告犯行洵堪認定。
三、核被告所為，係犯刑法第320條第1項之竊盜罪。被告有如事
    實欄所載之犯罪科刑執行情形，有台灣高等法院被告前案紀
    錄表在卷可按，其受有期徒刑之執行完畢後，5年以內故意
    再犯本件有期徒刑以上之罪，為累犯，依刑法第47條第1項
    之規定加重其刑。爰審酌被告犯後矢口否認犯行，辯詞一再
    反覆，又係通緝到案，犯後態度不佳，毫無悔意，且前有麻
    藥、毒品、竊盜等前科，素行不佳等一切情狀，量處如主文
    所示之刑，並諭知易科罰金之折算標準。
據上論斷，依刑事訴訟法第452條、第299條第1項前段，刑法第
320條第1項、第47條第1項、第41條第1項前段，刑法施行法第1
條之1，判決如主文。
本案經檢察官蔡明達到庭執行職務
中    華    民    國    97    年    8     月    13    日
                  刑事第六庭    審判長法官  王義閔
                                法      官  鄭舜元
                                法      官  林欣苑
以上正本證明與原本無異。
如不服本判決，應於判決送達後10日內，向本院提出上訴書狀，
上訴書狀應「敘述具體上訴理由」，並按他造當事人之人數附繕
本。「切勿逕送上級法院」。
告訴人或被害人對於判決如有不服具備理由請求檢察官上訴者，
其上訴期間之計算係以檢察官收受判決正本之日期為準。
中    華    民    國    97    年    8     月    13    日
                                書  記  官   楊筱惠
附錄本案論罪科刑法條全文：
中華民國刑法第320條
（普通竊盜罪、竊佔罪）
意圖為自己或第三人不法之所有，而竊取他人之動產者，為竊盜
罪，處5年以下有期徒刑、拘役或5百元以下罰金。
意圖為自己或第三人不法之利益，而竊佔他人之不動產者，依前
項之規定處斷。
前二項之未遂犯罰之。


司法院資訊處製作；財團法人民間司法改革基金會備份。
